【裁判字號】    89,訴,418
【裁判日期】    900102
【裁判案由】    毒品危害防制條例
【裁判全文】
台灣苗栗地方法院刑事判決                          八十九年度訴字第四一八號
    公  訴  人  臺灣苗栗地方法院檢察署檢察官
    被      告  甲○○
右列被告因毒品危害防制條例案件，經檢察官提起公訴（八十九年度毒偵字第一六三
六號、第一九０二號、毒偵緝字第三四三號、第三四四號），本院判決如左：
    主  文
甲○○施用第一級毒品，累犯，處有期徒刑柒月，海洛因壹包（淨重零點伍壹公克；
包裝重零點貳捌公克）沒收銷燬之。又連續施用第二級毒品，累犯，處有期徒刑陸月
，安非他命參包（重約拾陸點肆公克）沒收銷燬之；吸食器壹組、分裝器貳支均沒收
。應執行有期徒刑拾壹月，海洛因壹包（淨重零點伍壹公克；包裝重零點貳捌公克）
及安非他命參包（重約拾陸點肆公克）均沒收銷燬之；吸食器壹組、分裝器貳支均沒
收。
    事  實
一、甲○○前於民國八十二年間，因違反麻醉藥品管理條例案件，為台灣台中地方法
    院判處有期徒刑八月，經上訴駁回確定，八十五年間，又違反同條例及犯偽造文
    書罪，為同院判處應執行有期徒刑一年確定，以上經接續執行，於八十六年五月
    十八日縮刑期滿執行完畢，不知警惕。前因施用毒品案件，經台灣板橋地方法院
    以八十七年度毒聲字第二三五七號裁定送觀察、勒戒後，認無繼續施用毒品之傾
    向，台灣板橋地方法院檢察署檢察官乃於八十八年三月八日，以八十八年度偵緝
    字第三四二號處分不起訴。詎其又分別基於施用第一級毒品海洛因（下稱海洛因
    ）之犯意及施用第二級毒品安非他命（下稱安非他命）之概括犯意，自八十八年
    三月八日起至八十九年六月二十二日止，連續在台北縣土城市○○街二一四巷四
    號五樓及中和市○○街其租住處等地，以吸食器（非專供施用毒品所用）施用安
    非他命多次，其施用頻率不定。另於八十九年六月二十三日，在台北縣土城市○
    ○街二一四巷四號五樓，將少許海洛因摻入香煙內吸食之方式，施用海洛因一次
    。而先後於八十八年五月五日，為台北市政府警察局北投分局採尿；同年十月十
    四日，另案為北投分局調查時，因精神有異，經其同意採尿；八十九年四月十八
    日晚上十一時五十分，又在台北縣土城市○○路一一四巷內為警緝獲，並於翌日
    清晨五時許為警採尿；同年六月二十三日下午二時二十五分許，復在台北縣土城
    市○○路二一四巷二十六弄四號地下二樓為警緝獲並採尿，嗣警方至同號五樓其
    住處執行搜索，扣得海洛因一包（淨重０．五一公克；包裝重０．二八公克。台
    灣苗栗地方法院檢察署八十九年度保管字第五五六號扣押物品清單漏未記載）、
    安非他命三包（重約十六．四公克）、電子秤一具、吸食器一組、分裝器二支、
    分裝袋三大包，以上為警採集之尿液經送檢驗結果，均呈安非他命陽性反應而悉
    上情。經本院以八十九年度毒聲字第一０一六號裁定將甲○○送台灣苗栗看守所
    附設觀察、勒戒處所觀察、勒戒，同月二十四日甲○○入勒戒所後，該所對甲○
    ○採集之尿液經送檢驗結果，呈安非他命及嗎啡陽性反應。嗣其勒戒結果認有繼
    續施用毒品之傾向。
二、案經台北市政府警察局信義分局報請台灣台北地方法院檢察署呈請台灣高等法院
    檢察署檢察長令移及台北市政府警察局北投分局報請台灣士林地方法院檢察署呈
    請台灣高等法院檢察署檢察長令移台灣板檢地方法院檢察署，嗣該署再呈請台灣
    高等法院檢察署檢察長令移台灣台中地方法院檢察署、後該署再呈請台灣高等法
    院檢察署檢察長令移台灣板橋地方法院檢察署，嗣該署檢察官移送併案暨苗栗縣
    警察局移送臺灣苗栗地方法院檢察署檢察官偵查起訴。
    理  由
一、訊據被告甲○○對右揭事實均供承不諱，且其為警採集之尿液經送檢驗結果均呈
    安非他命陽性反應；為勒戒所採集之尿液經送檢送結果呈安非他命及嗎啡陽性反
    應，以上分別有台北市立療養院出具之煙毒尿液檢驗報告書三份、苗栗縣衛生局
    出具之煙毒尿液檢驗成績書一份及台灣苗栗看守所附設勒戒處所出具之篩檢報告
    一份在卷可憑，並有海洛因一包（淨重０．五一公克；包裝重０．二八公克）、
    安非他命三包（重約十六．四公克）、吸食器一組及分裝器二支扣案足憑。被告
    前因施用毒品案件，經台灣板橋地方法院裁定送觀察、勒戒後，認無繼續施用毒
    品傾向，台灣板橋地方法院檢察署檢察官乃於八十八年三月八日，以八十八年度
    偵緝字第三四二號處分不起訴，有不起訴處分書在卷可憑。被告本次再犯施用毒
    品案件，經本院以八十九年度毒聲字第一０一六號裁定送觀察、勒戒結果，認有
    繼續施用毒品之傾向，復分別有本院上開裁定及台灣苗栗看守所八十九年七月十
    二日苗所衛字第二一二九號函暨所附之受觀察勒戒人有無繼續施用毒品判定資料
    一份附卷可稽。足見被告之自白確與事實相符，本件事証明確，被告犯行洵堪認
    定。
二、查海洛因及安非他命分別為毒品危害防制條例第二條第二項第一款、第二款規定
    之第一級及第二級毒品，被告前因施用毒品案件，經送觀察勒戒，結果無繼續施
    用毒品傾向，檢察官為不起訴處分後，又分別施用海洛因及安非他命，所為係分
    別犯毒品危害防制條例第十條第一項之施用第一級毒品罪及同條第二項之施用第
    二級毒品罪。被告施用海洛因及安非他命前持有海洛因及安非他命之低度行為均
    為其施用之高度行為所吸收，均不另論罪。被告先後多次施用安非他命之犯行，
    時間緊接，手法相同，觸犯構成要件相同之罪名，且係基於概括犯意所為，為連
    續犯，依刑法第五十六條之規定以一罪論，並加重其刑。其所犯上開二罪，犯意
    各別，行為互殊，應予分論併罰。查被告前於八十二年間，因違反麻醉藥品管理
    條例案件，為台灣台中地方法院判處有期徒刑八月，經上訴駁回確定，八十五年
    間，又違反同條例及犯偽造文書罪，為同院判處應執行有期徒刑一年確定，以上
    經接續執行，於八十六年五月十八日縮刑期滿執行完畢，有臺灣苗栗地方法院檢
    察署刑案資料查註紀錄表及台灣高等法院被告全國前案紀錄表各一份在卷足憑，
    其在有期徒刑之執行完畢後五年以內，復犯有期徒刑以上之本罪，為累犯，應依
    刑法第四十七條之規定加重（施用第二級毒品部分係遞加重）其刑。爰審酌被告
    之上開素行、本件犯罪之手段、施用之期間及犯後坦承犯行，態度良好暨施用毒
    品係自戕行為等一切情狀，分別量處如主文所示之刑並定其應執行刑。扣案之安
    非他命安非他命三包（重約十六．四公克）及海洛因一包（淨重０．五一公克；
    包裝重０．二八公克），係查獲之毒品，併依毒品危害防制條例第十八條第一項
    前段之規定沒收銷燬之。另扣案之吸食器一組及分裝器二支係被告所有供其施用
    安非他命所用之物，業據被告供承在卷（見本院八十九年十二月十九日筆錄），
    依刑法第三十八條第一項第二款之規定宣告沒收。至另扣案之電子秤一具及分裝
    袋三大包，非被告所有，亦據被告供承在卷（見本院同上日筆錄），故不另為沒
    收之諭知，附此敘明。
據上論斷，應依刑事訴訟法第二百九十九條第一項前段、毒品危害防制條例第十條第
一項、第二項、第十八條第一項前段、刑法第十一條前段、第五十六條、第四十七條
、第五十一條第五款、第三十八條第一項第二款，判決如主文。
本案經檢察官黃智勇到庭執行職務。
中      華      民      國        九十      年      一    月      二    日
                                  臺灣苗栗地方法院刑事庭
                                      法  官  劉  興  浪
右正本證明與原本無異。
如不服本判決，應於判決送達後十日內，向本院提出上訴狀（須附繕本），上訴於臺
灣高等法院臺中分院。
                                      書記官  陳  建  分
中      華      民      國        九十      年      一    月      二    日
附錄論罪科刑法條
毒品危害防制條例第十條第一項：施用第一級毒品者，處六月以上五年以下有期徒刑
                              。
毒品危害防制條例第十條第二項：施用第二級毒品者，處三年以下有期徒刑。


司法院資訊處製作；財團法人民間司法改革基金會備份。
